臺灣臺南地方法院刑事判決
109年度易字第985號
公  訴  人  臺灣臺南地方檢察署檢察官
被      告  陳君廷


上列被告因竊盜案件，經檢察官提起公訴（109年度偵緝字第710
號），本院判決如下：
    主  文
陳君廷犯竊盜罪，累犯，處有期徒刑參月，如易科罰金，以新臺
幣壹仟元折算壹日。
未扣案之犯罪所得如附表所示之物均沒收，於全部或一部不能沒
收或不宜執行沒收時，追徵其價額。
    事  實
一、陳君廷前曾因竊盜案件，經法院判處應執行有期徒刑五月，
    於民國一０八年二月十一日易科罰金執行完畢。詎仍不知悔
    改，於一０九年四月二十三日下午七時十三分許，在臺南市○
    ○區○○路○段○○○號「九乘九文具專家（臺南西門店）」，徒
    手竊取貨架上之如附表所示商品（計值新臺幣（下同）三千
    七百九十九元）。得手後，藏放於隨身攜帶之黑色手提包內
    後逃離現場，經店經理林玟君報警後調閱現場監視錄影紀錄
    而查悉上情。
二、案經林玟君訴由臺南市政府警察局第二分局移送臺灣臺南地
    方檢察署檢察官偵查起訴。
    理  由
壹、程序方面：本判決以下所引用卷內各項非供述證據性質之證
    據資料，均無違反法定程序取得之情形，依刑事訴訟法第一
    百五十八條之四規定之反面解釋，均有證據能力。
貳、實體部分：
一、訊據被告陳君廷矢口否認有何上揭犯行，辯稱：伊真沒有拿
    他們的東西，監視影像的人並非係伊云云。經查：
（一）上揭現場監視錄影錄得一名瘦高、著黑色長袖襯衫、破損
      款式牛仔長褲、黑色鞋子、戴黑邊框眼鏡及黑色口罩男子
      之翻拍照片（見警卷第十九至二十五頁）與經警於一０九
      年五月十二日查獲被告時攝得其未戴口罩正、背、左、右
      側照片及戴口罩正面照片（見警卷第十七頁、第二十九頁
      ）進行比對，兩者所著衣褲、鞋子、眼鏡均相同，綜觀眼
      神、側臉弧度、眉宇輪廓、身形、神態等等特徵，應係同
      一人，參以本院審理時證人林玟君即「九乘九文具專家（
      臺南西門店）」店經理結證：「（監視器畫面中著黑色上
      衣、下身破損款式的牛仔褲之男子，請妳確認是否在庭被
      告？〈提示警卷第17頁，並告以要旨〉）是。與我當時看到
      的人一模一樣，我現在看到的影像連鞋子都穿同一雙。」
      等語（見本院卷第二一八頁），參以被告自警詢、偵查及
      本院準備程序、審理中一直行使緘默權，另於偵查中通緝
      到案時，檢察官問：調查何證據？被告答：〈搖頭〉（見一
      ０九年度偵緝字第七一０號偵查卷第四十六頁）。再者，本
      院準備程序時被告供稱：「（請被告提出證明答辯要旨內
      容之證據方法及其待證事實。）不用。」、「（警卷內現
      場照片中的人是否是你？）我保持緘默。」等語（見本院
      卷第四十三頁），被告雖無自證己罪之義務，惟仍應提出
      利己之證據始足以動搖檢察官舉證之憑信，然被告均未提
      出任何足以證明上揭現場監視錄影錄得之男子非其本人之
      相關事證，故上揭現場監視錄影錄得之男子，自其穿著、
      五官、神態等等特徵，與之採證照片及本人印證，應係被
      告無訛。
（二）本院審理時證人林玟君結證：「（一０九年四月二十三日
      妳於九乘九文具專家（臺南西門店）擔任什麼職務？）擔
      任店經理。」、「（一０九年四月二十三日你們店裡面有
      東西被偷嗎？）有。」、「（妳如何發現東西被偷？）當
      天發現商品標籤被丟棄在走道上。」、「（丟在地上的標
      籤你們是否有撿起來，警卷第十三頁所附報價單所列的商
      品？〈提示報價單並告以要旨〉）大部分丟在地上是符合的
      。」、「（你們店的設計，若沒有撕毀標籤經過感應門警
      報器是否會響？）會。一般高單價都有這樣設計，低價位
      的就沒有。」、「（你們發現店裡面東西被偷後，有無看
      監視器？）有。」、「（妳看監視器的影像是否如警卷所
      示？〈提示警卷第十九頁至二十五頁，並告以要旨〉）是。
      」、「（監視器畫面中著黑色上衣、下身破損款式的牛仔
      褲之男子，請妳確認是否在庭被告？〈提示警卷第十七頁
      ，並告以要旨〉）是。與我當時看到的人一模一樣，我現
      在看到的影像連鞋子都穿同一雙。」、「（本件你們丟掉
      的是東西，是否檢察官起訴書中所列之證物？）確認過了
      ，就是起訴書上所列之物品。」等語（見本院卷第二一七
      頁、第二一八頁），並互核現場監視錄影翻拍照片編號五
      顯示被告有刮除之動作、編號六至九顯示將物品置入手提
      包之動作（見警卷第二十一至二十三頁），及參以被告前
      於一０八年十二月七日在台南市寶雅健康店竊盜案件，亦
      係以除去商品條碼之模式行竊，有本院一０九年度簡字第
      九七四號刑事簡易判決在卷可佐（見本院卷第二十七至三
      十頁），益徵證人林玟君之結證可信，此外，復有監視錄
      影光碟一片、翻拍及採證照片十六紙、九乘九文具專家報
      價單在卷可佐（見警卷第十三至二十九頁、光碟存放袋）
      ，綜上，被告所辯顯係卸責之詞，不足採信，事證明確，
      其犯行應足認定。
二、核被告所為，係犯刑法第三百二十條第一項之竊盜罪。又被
    告有前揭事實欄所載前科罪刑執行完畢之紀錄，有臺灣高等
    法院被告前案紀錄表一份在卷可按，其受有期徒刑執行完畢
    後，五年以內故意再犯本件有期徒刑以上之罪，為累犯，另
    依司法院大法官釋字第七七五號解釋意旨，係認在法院認為
    個案應量處最低法定刑，又無法適用刑法第五十九條酌量減
    輕其刑規定之情形下，始應依該解釋意旨裁量不予加重最低
    本刑，並宣告最低法定刑，被告所犯，並無上開解釋所指例
    外情事，應依刑法第四十七條第一項規定加重其刑。爰審酌
    被告犯罪動機、除前揭累犯外另有多次竊盜前科、於開放式
    商店行竊、所竊物品價值、歷經偵查及本院通緝始到案、尚
    未與告訴人「九乘九文具專家（臺南西門店）」達成民事和
    解、犯後毫無悔意及自述高中畢業、獨居未婚、生活費由母
    親負責、目前沒工作、前竊盜案件易科罰金何人繳款並不清
    楚等一切情狀，量處如主文所示之刑，並諭知易科罰金之折
    算標準。又被告所竊得告訴人如附表所示之物未扣案，應依
    刑法第三十八條之一第一項、第三項規定宣告沒收，並於全
    部或一部不能沒收或不宜執行沒收時，追徵其價額。
據上論斷，應依刑事訴訟法第二百九十九條第一項前段，刑法第
三百二十條第一項、第三十八條之一第一項、第三項、第四十一
條第一項前段、第四十七條第一項，刑法施行法第一條之一，判
決如主文。
本案經檢察官孫昱琦提起公訴，檢察官謝欣如到庭執行職務。
中　　華　　民　　國　　110 　年　　3 　　月　　29　　日
　　　　　　　　　刑事第九庭    法　官　鍾邦久
以上正本證明與原本無異。
如不服本判決應於收受本判後20日內向本院提出上訴書狀，並應
敘述具體理由。其未敘述上訴理由者，應於上訴期間屆滿後20日
內向本院補提理由書狀（均須按他造當事人之人數附繕本）「切
勿逕送上級法院」。
  　　　　　　　　　　　　　　　書記官　黃憶筑
中　　華　　民　　國　　110 　年　　3 　　月　　29　　日
附錄本件論罪科刑法條全文：
中華民國刑法第320條：
意圖為自己或第三人不法之所有，而竊取他人之動產者，為竊盜
罪，處5年以下有期徒刑、拘役或50萬元以下罰金。
意圖為自己或第三人不法之利益，而竊佔他人之不動產者，依前
項之規定處斷。
前二項之未遂犯罰之。
附表：
編號 品項 數量 1 兼豪小大由之（大楷） 1個 2 大利貢品大蘭竹大楷 1個 3 拉鍊印章袋 1個 4 PUMA迷彩方形筆盒海軍-黑 1個 5 大利文鎮（山型） 1個 6 9*9便條紙-混色 2個 7 白色便條紙 2個 8 流線名片盒（黑） 1個 9 精選宣紙8行（書法用） 1個 10 波羅密多心經（鋼筆字範本） 1本 11 i-gota電競鼠墊 1個 12 CS Type-C母轉iphone 8pin公吊 1個 13 雙Type-C充電 1個 14 陶瓷碟子 1個 15 15.4吋Q盟貓掌 3個 16 矽膠吸管4入 1個 17 倉鼠球中性筆 2支 18 SKB汪汪狗中性筆白桿藍狗藍芯 2個 19 SKB汪汪狗中性筆白桿藍狗藍芯 1個 20 三菱三色溜溜筆 1個